臺灣板橋地方法院刑事判決　　　　　　　　　　　　九十一年度易字第一一六八號
　　公　訴　人　臺灣板橋地方法院檢察署檢察官
　　被　　　告　乙○○
右列被告因竊盜案件，經檢察官提起公訴 (九十年度偵字第一一五五八號），本院判
決如左：
    主  文
乙○○連續攜帶兇器竊盜，累犯，處有期徒刑捌月。扣案之鉗子、力霸剪、油壓剪各
壹支及鑰匙貳支均沒收。
    事  實
一、乙○○曾因違反槍砲彈藥刀械管制條例案件，於八十六年十月二十日經本院判處
    有期徒刑六月確定，並於同年十一月十七日易科罰金執行完畢，猶不知悔改，基
    於意圖為自己不法所有之概括犯意，持其所有客觀上具有行凶危險性之鉗子、力
    霸剪、油壓剪各乙支，先於九十年七月七日凌晨三時許，在桃園縣龜山鄉○○○
    路一二八巷十四號附近，竊取輝瑞大藥廠股份有限公司（起訴書誤載為耀瑞大藥
    廠股份有限公司、下稱輝瑞公司）所有之車號二Ａ－三八三七號自用小客車乙輛
    ，於得手後，即駕車往臺北縣深坑方向行駛，行經該鄉境內某不詳地點時，見亞
    大電子股份有限公司（下稱亞大公司）所有之車號ＦＱ－四四九一號自用客貨車
    停於路邊，乃伺機持前揭鉗子竊取該車之車牌二面，於得手後將之懸掛於所竊得
    之前揭自小客車。嗣於九十年七月八日清晨四時三十分許，駕駛上開自小客車搭
    載林明輝（另由檢察官通緝中），行經臺北縣泰山鄉○○路○段十一號前時，為
    警發覺該車係贓車，而趨前盤查時，乙○○與林明輝即棄車逃逸，經警對空鳴槍
    制止無效後，打中乙○○左小腿，乙○○始束手就擒，並循線查知上情，復於該
    車內扣得鉗子、力霸剪、油壓剪各乙支及鑰匙二支。
二、案經臺北縣政府警察局新莊分局報告台灣板橋地方法院檢察署檢察官偵查起訴。
    理  由
一、訊據被告乙○○固坦承於右揭時、地竊取車號ＦＱ－四四九一號自用客貨車之車
    牌二面之事實，惟矢口否認有何竊車之犯行，辯稱：剛開始伊朋友告訴伊，要伊
    扛下來，伊就可以交保，但是伊並沒有獲得交保，伊承認有偷大牌，但伊沒有偷
    車云云。惟查，右揭事實，業據被告乙○○於警訊中及檢察官第一、二次偵訊時
    坦承不諱（偵卷第六、七頁、第二十五頁背面、第四十九頁背面），核與被害人
    甲○○於警訊中指述之情節相符，並有贓物認領保管單乙紙在卷可憑，參以被告
    乙○○於檢察官第一次偵訊後，雖未獲交保，仍於檢察官第二次偵訊時坦承偷車
    犯行不諱等情，已如前述，足見被告嗣後翻異前供，顯係畏罪卸責之詞，不足採
    信，本件事證明確，被告犯行堪以認定。
二、核被告乙○○所為，係犯刑法第三百二十一條第一項第三款之攜帶兇器竊盜罪；
    其先後所犯上開竊盜犯行，時間緊接，犯罪構成要件相同，顯係基於概括犯意反
    覆為之，應依刑法第五十六條連續犯之規定，論以一罪，並加重其刑。又被告有
    如事實欄所載之論罪科刑執行情形，有台灣高等法院檢察署刑案紀錄簡覆表在卷
    可憑，其於有期徒刑執行完畢後五年內，再犯有期徒刑以上之本罪，為累犯，應
    依法遞加重其刑。爰審酌被告犯罪之動機、目的、手段、所生危害等一切情狀，
    量處如主文所示之刑，以示懲儆。
三、至扣案之鉗子、力霸剪、油壓剪各乙支及鑰匙二支，為被告所有供犯罪所用之物
    ，業據被告供明在卷，自應依刑法第三十八條第一項第二款之規定諭知沒收。
據上論斷，應依刑事訴訟法第二百九十九條第一項前段，刑法第五十六條、第三百二
十一條第一項第三款、第四十七條、第三十八條第一項第二款，罰金罰鍰提高標準條
例第一條前段，判決如主文。
本案經檢察官葉志飛到庭執行職務
中      華      民      國      九十一      年      六    月    十七    日
                                  臺灣板橋地方法院刑事第四庭
                                          法  官  李  崇  豪
右正本證明與原本無異。
如不服本判決，應於判決送達後十日內，向本院提出上訴狀。
                                          書記官  金  和  國
中      華      民      國      九十一      年      六    月    十七    日
附錄法條全文
刑法第三百二十一條
犯竊盜罪而有左列情形之一者，處六月以上五年以下有期徒刑：
一、於夜間侵入住宅或有人居住之建築物、船艦或隱匿其內而犯之者。
二、毀越門扇、牆垣或其他安全設備而犯之者。
三、攜帶兇器而犯之者。
四、結夥三人以上而犯之者。
五、乘火災、水災或其他災害之際而犯之者。
六、在車站或埠頭而犯之者。
前項之未遂犯罰之。
